vi: Giống quả anh đào: Bing; Brooks; Chelan; Lambert; Lapins; Montmorency; Morello; Rainier; Skeena; Sweetheart; Khác
de: Kirschensorte: Bing; Brooks; Chelan; Lambert; Lapins; Montmorency; Schattenmorelle; Rainier; Skeena; Sweetheart; Sonstiges
ru: Сорт вишни: Бинг; Брукс; Челан; Ламберт; Лапинс; Монморанси; Морелло; Рейнир; Скина; Свитхарт; Другое
nl: Kersenvariëteit: Bing; Brooks; Chelan; Lambert; Lapins; Montmorency; Morello; Rainier; Skeena; Sweetheart; Overig
bg-BG: Сорт череши: Бинг; Брукс; Чилан; Ламбърт; Лапинс; Монморанси; Морело; Рение; Скийна; Суийтхарт; Други
lt-LT: Vyšnių veislė: Bing; Brooks; Chelan; Lambert; Lapins; Montmorency; Morello; Rainier; Skeena; Sweetheart; Kita
sv: Körsbärssort: Bing; Brooks; Chelan; Lambert; Lapins; Montmorency; Morello; Rainier; Skeena; Sweetheart; Övrigt
th: พันธุ์เชอร์รี่: บิง; บรู๊คส์; เชแลน; แลมเบิร์ต; ลาปินส์; มอนต์มอร์เรนซี; มอเรลโล; เรเนียร์; สคีนา; สวีตฮาร์ต; อื่นๆ
sk-SK: Odroda čerešne: Bing; Brooks; Chelan; Lambert; Lapins; Montmorency; Morello; Rainier; Skeena; Sweetheart; Iné
cs: Odrůda třešní: Bing; Brooks; Chelan; Lambert; Lapins; Montmorency; Morello; Rainier; Skeena; Sweetheart; Ostatní
es: Variedad de cereza: Bing; Brooks; Chelan; Lambert; Lapins; Montmorency; Morello; Rainier; Skeena; Sweetheart; Otra
pt-PT: Variedade de cereja: Bing; Brooks; Chelan; Lambert; Lapins; Montmorency; Morello; Rainier; Skeena; Sweetheart; Outra
fr: Variété de cerise: Bing; Brooks; Chelan; Lambert; Lapins; Montmorency; Griotte; Rainier; Skeena; Sweetheart; Autre
fi: Kirsikkalajike: Bing; Brooks; Chelan; Lambert; Lapins; Montmorency; Morello; Rainier; Skeena; Sweetheart; Muu
pt-BR: Variedade de cereja: Bing; Brooks; Chelan; Lambert; Lapins; Montmorency; Morello; Rainier; Skeena; Sweetheart; Outra
ko: 체리 품종: 빙; 브룩스; 첼란; 램버트; 라핀; 몽모랑시; 모렐로; 레이니어; 스키나; 스위트하트; 기타
en: Cherry variety: Bing; Brooks; Chelan; Lambert; Lapins; Montmorency; Morello; Rainier; Skeena; Sweetheart; Other
hu: Cseresznye típusa: Bing; Brooks; Chelan; Lambert; Lapins; Montmorency; Morello; Rainier; Skeena; Sweetheart; Egyéb
tr: Kiraz çeşidi: Bing; Brooks; Chelan; Lambert; Lapins; Montmorency; Morello; Rainier; Skeena; Sweetheart; Diğer
it: Varietà di ciliegia: Bing; Brooks; Chelan; Lambert; Lapins; Montmorency; Morello; Rainier; Skeena; Sweetheart; Altro
pl: Odmiana wiśni: Bing; Brooks; Chelan; Lambert; Lapins; Montmorency; Morello; Rainier; Skeena; Sweetheart; Inne
el: Ποικιλία κερασιού: Bing; Brooks; Chelan; Lambert; Lapins; Montmorency; Morello; Rainier; Skeena; Sweetheart; Άλλο
zh-TW: 櫻桃品種: 賓櫻桃 (Bing); 布魯克斯 (Brooks); 奇蘭 (Chelan); 蘭伯特 (Lambert); 拉賓 (Lapins); 蒙莫朗西 (Montmorency); 莫雷洛 (Morello); 白櫻桃 (Rainier); 斯基納 (Skeena); 甜心 (Sweetheart); 其他
hr-HR: Vrsta trešnje: Bing; Brooks; Chelan; Lambert; Lapins; Montmorency; Morello; Rainier; Skeena; Sweetheart; Ostalo
ro-RO: Soiul de cireșe: Bing; Brooks; Chelan; Lambert; Lapins; Montmorency; Morello; Rainier; Skeena; Sweetheart; Altele
da: Kirsebærvariant: Bing; Brooks; Chelan; Lambert; Lapins; Montmorency; Morello; Rainier; Skeena; Sweetheart; Andet
zh-CN: 樱桃品种: 冰种; 布鲁克斯; 雪兰; 兰伯特; 拉宾斯; 蒙莫朗西; 莫雷洛; 雷尼尔; 斯基纳; 甜心; 其他
sl-SI: Vrsta češnje: Bing; Brooks; Chelan; Lambert; Lapins; Montmorency; Morello; Rainier; Skeena; Sweetheart; Drugo
ja: チェリーの種類: ビング; ブルックス; シェラン; ランバート; ラピンズ; モンモランシー; モレロ; レーニア; スキーナ; スウィートハート; その他
nb: Kirsebærvariant: Bing; Brooks; Chelan; Lambert; Lapins; Montmorency; Morello; Rainier; Skeena; Sweetheart; Annet